臺灣臺南地方法院民事裁定　　　　　　　100年度聲字第252號
聲　請　人　合作金庫商業銀行股份有限公司
法定代理人　劉燈城
代　理　人　洪嬿婷
相　對　人　鄭勝元即鄭金和
上列當事人間聲請變換提存物事件，本院裁定如下：
    主      文
本院九十八年度存字第一三八一號擔保提存事件，聲請人所提存
之八十六年度中央政府重大交通建設公債乙類第三期債票、面額
新臺幣肆拾萬元之債票，准以同面額之九十八年度甲類第六期中
央政府重大交通建設（登錄）公債代之。
聲請程序費用由聲請人負擔。
    理      由
一、按供擔保之提存物或保證書，除得由當事人約定變換外，法
    院得依供擔保人之聲請，以裁定許其變換，民事訴訟法第10
    5條第1項定有明文。
二、本件聲請意旨略以：聲請人原為中國農民銀行，嗣於民國95
    年5月1日與合作金庫商業銀行合併，合併後存續公司為合作
    金庫商業銀行股份有限公司。聲請人與相對人間請求清償債
    務事件，前遵本院90年度裁全字第2323號民事假扣押裁定，
    提供擔保，並以本院90年度存字第1323號提存事件提存在案
    。嗣因上開債票到期，聲請人經本院91年度聲字第782號、
    92年度聲字第440號、94年度聲字第940號、98年度聲字第50
    號裁定准予變換，現為本院98年度存字第1381號提存在案。
    茲因前項公債即將到期，急需領回辦理還本兌息手續，爰依
    民事訴訟法第105條之規定，聲請以同額之中央政府重大交
    通建設（登錄）公債98年度甲類第6期債票代之等語。
三、經查，聲請人主張上開事實，業據其提出行政院金融監督委
    員會函、本院90年度裁全字第2323號、91年度聲字第782號
    、92年度聲字第440號、94年度聲字第940號、98年度聲字第
    50號民事裁定及98年度存字第1381號提存書等影本各一份為
    證，並經本院依職權調取本院90年度裁全字第2323號、91年
    度聲字第782號、92年度聲字第440號、94年度聲字第940號
    民事卷及90年度存字第1323號、91年度存字第3564號、92年
    度存字第1579號、94年度存字第2562號及98年度存字第1381
    號提存卷核閱無訛，核與聲請人所述相符，應堪信屬實。而
    聲請人所欲變換提存之債票，其價值與原擔保金額亦屬相當
    ，故其聲請即與法律規定相符，應予准許。
四、依民事訴訟法105條第1項、第 95條、第81條第1款，裁定如
    主文。
中    華    民    國    100   年    12   月    7    日
                  民事第三庭    法  官  蔡雅惠
上為正本係照原本作成。
如對本裁定抗告須於裁定送達後10日內向本院提出抗告狀，並應
繳納抗告費新台幣1000元
中    華    民    國    100   年    12   月    7    日
                                書記官  詹書瑋